臺灣臺北地方法院民事裁定
111年度聲字第603號
聲  請  人  陳俊發  

上列聲請人與相對人原告大家地產有限公司間請求履行契約事件
（本院111年度訴字第8972號），聲請人聲請交付法庭錄音光碟
，本院裁定如下：
    主  文
一、聲請人於繳納費用後，准予交付本院一○九年度訴字第八九
    七二號請求履行契約事件於民國一一○年四月七日言詞辯論
    期日、錄音時間為四十五分四十秒至四十八分五十四秒部分
    之法庭錄音光碟。
二、其餘部分之聲請駁回。
三、聲請人就第一項所示錄音光碟內容，不得散布、公開播送，
    或為非正當目的之使用。
四、聲請費用由聲請人負擔。 
    理  由
一、按當事人及依法得聲請閱覽卷宗之人，因主張或維護其法律
    上利益，得於開庭翌日起至裁判確定後6個月內，繳納費用
    聲請法院許可交付法庭錄音內容。又當事人及依法得聲請閱
    覽卷宗之人，因主張或維護其法律上利益，聲請交付法庭錄
    音或錄影內容時，應敘明理由，由法院為許可與否之裁定；
    法院受理前項聲請，如認符合聲請人要件，並在聲請期間內
    提出，且就所主張或維護法律上之利益已敘明者，除法令另
    有排除規定外，應予許可；其聲請經法院裁定許可者，每張
    光碟應繳納費用新臺幣50元，法院組織法第90條之1第1項本
    文、法庭錄音錄影及其利用保存辦法第8條第1、2、3項分別
    定有明文。準此，請求交付法庭錄音光碟以主張或維護其法
    律上利益有必要者為限，且於聲請時，應敘明其理由，先予
    指明。
二、聲請意旨略以：本院109年度訴字第8972號請求履行契約事
    件於民國110年4月7日經言詞辯論程序時，關於本院110年4
    月7日行言詞辯論時，就被告（即本件聲請人）與原告（即
    本件相對人）間關於被告本有之房屋分配為450坪乙節不爭
    執部分（下稱系爭不爭執事項），聲請人之訴訟代理人已當
    庭表示依原證五之補充協議，聲請人可分回新大樓樓地板面
    積有兩種選項，其一為按本標的面積占基地面積比例分回新
    大樓坪數，另一則為分得新大樓坪數450坪；易言之，聲請
    人分回新大樓面積坪數，可以選擇具體坪數或依比例計算取
    回坪數，聲請人係針對具體坪數方案為450坪不爭執，惟上
    開有利於聲請人之陳述，未完全記載於筆錄，嗣相對人於二
    審訴訟程序中故意曲解前開言詞辯論筆錄內容，為免影響本
    件二審或後續訴訟攻防及判決結果，須確認開庭內容與言詞
    筆錄記載內容是否相同，爰聲請交付上開言詞辯論期日之法
    庭錄音光碟等語。
三、經查，聲請人為系爭事件之被告，為依法有權聲請交付法庭
    錄音光碟之人，本院審酌聲請人就聲請系爭不爭執事項部分
    ，已敘明聲請交付法庭錄音以維護其法律上利益之理由，而
    110年4月7日法庭錄音全長為51分04秒，關於系爭不爭執事
    項係發生於45分40秒至第48分54秒間，揆諸上開說明，聲請
    人就此部分錄音時間之聲請核無不合，應予准許，聲請人並
    應依前開規定支付費用。至於其他未涉此部分之內容，聲請
    人並未就其法律上利益及具體交付範圍必要性之釋明，核與
    法院組織法第90條之1第1項前段、法庭錄音錄影及其利用保
    存辦法第8條第1項規定之要件並不相符，依上揭說明，不予
    許可。
四、聲請人依法就取得之法庭錄音光碟內容，不得散布、公開播
    送，或為非正當目的之使用，併特予裁示以促其注意遵守。
五、爰裁定如主文。　
中　　華　　民　　國　　111 　年　　11　　月　　30　　日
                  民事第二庭    法　官　蔡英雌
以上正本係照原本作成。
如不服本裁定應於送達後10日內向本院提出抗告狀，並繳納抗告
費新臺幣1,000元。
中　　華　　民　　國　　111 　年　　11　　月　　30　　日
                                書記官  霍薇帆